【裁判字號】    91,訴,1821
【裁判日期】    920611
【裁判案由】    商標異議
【裁判全文】
臺北高等行政法院判決                            九十一年度訴字第一八二一號
                              .
    原      告  美商．伯斯公司
             Bose Co.
    代  表  人  馬克．E．沙利文（Mark E. Sullivan）（助理秘書）
    訴訟代理人  陳長文律師
                蔡瑞森律師
    被      告  經濟部智慧財產局
    代  表  人  蔡練生（局長）
    訴訟代理人  乙○○
    參  加  人  凌源通訊股份有限公司
    代  表  人  甲○○總經理.
    訴訟代理人  丙○○
右當事人間因商標異議事件，原告不服經濟部中華民國九十一年三月二十日經訴字第
○九一○六一○六○○○號訴願決定，提起行政訴訟，本院判決如左：
    主  文
原告之訴駁回。
訴訟費用由原告負擔。
    事  實
一、事實概要：參加人凌源通訊股份有限公司於民國（下同）八十七年十一月十七日
    以「SYNCOMM 及圖」商標，指定使用於當時商標法施行細則第四十九條所定商品
    及服務分類表第九類之電話機、無線電話機、汽車電話機、訊號收發器、無線電
    呼叫器、訊號轉換器、行動電話等商品，向被告（原經濟部中央標準局，八十八
    年一月二十六日改制為經濟部智慧財產局）申請註冊，經被告准列為審定第八九
    六九三八號商標（下稱系爭商標，圖樣如附圖一所示）。嗣原告以該審定商標有
    違商標法第三十七條第七、十二、十四款之規定，檢具據以異議商標（圖樣如附
    圖二所示），對之提起異議，經被告審查，以九十年十月四日中台異字第八九○
    九○○號商標異議審定書為原告主張系爭商標有違商標法第三十七條第十二、十
    四款部分異議駁回，主張第七款部分異議不成立之處分。原告不服，提起訴願，
    遭決定駁回，遂提起行政訴訟。本院因認本件撤銷訴訟之結果，參加人之權利或
    法律上利益將受損害，爰依職權裁定命獨立參加被告之訴訟。
二、兩造聲明：
    (一)原告聲明：
      1.訴願決定及原處分均撤銷，並判命被告做成撤銷審定第八九六九三八號「
        SYNCOMM及圖」商標之審定之處分。
      2.訴訟費用由被告負擔。
    (二)被告聲明：如主文所示。
三、兩造之爭點：據以異議商標是否為著名商標？系爭商標是否有違商標法第三十七
    條第七款之規定，而不得申請註冊？
    (一)原告主張：
      1.本案主要據爭法條依據：
        按商標法第三十七條第七款規定「商標圖樣相同或近似於他人著名之商標或
        標章，有致公眾混淆誤認之虞者，不得申請註冊」，此條款之構成要件有三
        ：
        (1)「商標圖樣構成相同或近似」：依商標法施行細則第十五條第一項規定「
          商標圖樣之近似，以具有普通知識經驗之購買人，於購買時施以普通所用
          之注意，有無混同誤認之虞判斷之」。另依照行政院核頒之「商標近似審
          查基準」第一項「商標在外觀、觀念或讀音方面有一近似者，即為近似之
          商標」；第二項第 (七)點「商標圖樣上之外文字母相同、排列各異，或
          僅少數字母不同，而外觀相似，有混同誤認之虞」，為外觀近似；第五項
          「衡酌商標在外觀或觀念上有無混同誤認之虞，應本客觀事實，按左列原
          則判斷之：(1)以具有普通知識經驗之商品購買者，施以普通所用之注意為
          標準。(2)商標之文字、圖形或記號，應異時異地隔離及通體觀察為標準。
          (3)商標以文字、圖形或記號為聯合式者，應就其各部分觀察，以構成主要
          之部分為標準」。
        (2)「據以異議商標為著名之商標或標章」：依商標法施行細則第三十一條第
          一項之規定「本法第三十七條第七款所稱著名之商標或標章，指有客觀證
          據足以認定該商標或標章已廣為相關事業或消費者所普遍認知者」。而著
          名商標之認定，依照「著名商標或標章認定要點」要點七「本要點著名商
          標或標章之認定，不以在我國註冊、申請註冊或使用為前提要件」；要點
          五之(二)(三)(四)「著名商標或標章之認定，應就各案情況考量：商標或標章使
          用期間、範圍及地域；商標或標章推廣之期間、範圍及地域；商標或標章
          註冊、申請註冊之期間、範圍及地域」；要點六之(一)(二)(三)(四)(五)(六)，「著名
          商標或標章得依下列證據證明之：商品或服務銷售發票、行銷單據、進出
          口單據及其銷售數額統計之明細等資料；國內、外之報章、雜誌或電視等
          大眾媒體廣告資料；商品或服務銷售據點及其銷售管道、場所之配置情形
          ；商標或標章在市場上之評價、鑑價、銷售額排名、廣告額排名或其營業
          狀況等資料；商標或標章創用時間及其持續使用等資料；商標或標章在國
          內、外註冊之文件。」。
        (3)「有致公眾混淆誤認之虞」：亦即「商標有致消費者誤信其所表彰商品之
          來源或產銷主體而購買之虞」即該當之，應以具有普通知識經驗之商品購
          買者，於購買時，施以普通所用之注意，異時異地隔離及通體觀察為判斷
          標準，不以實際上是否已發生混淆誤認之購買情事為斷。
      2.本案爭點：
        原告前以本件系爭商標與原告據以異議之著名商標「SYNCOM」商標構成近似
        ，依商標法第三十七條第七款規定不得申請註冊而提出異議。被告則僅以原
        告據以異議商標既無足夠之證據證明其為著名之商標，則本件系爭商標之申
        請註冊，自無前揭法條規定之適用，而作成異議不成立的處分。因此，本案
        爭點有三：
        (1)原告據以異議之商標與參加人系爭商標是否構成近似。
        (2)原告據以異議之商標與參加人系爭商標是否有致公眾混淆誤認之虞。
        (3)原告所檢附之證據資料是否足以證明其據以異議商標確係一著名商標。
      3.商標法第三十七條第七款之適用係以商標近似為前提，而系爭商標圖樣中之
        外文「SYNCOMM」與原告據以異議之「SYNCOM 」商標確實構成近似，並有致
        公眾混淆誤認之虞：
        (1)按「商標圖樣相同或近似於他人著名商標或標章有致公眾混淆誤認之虞者
          」，不得申請註冊，為商標法第三十七條第七款明文規定。該條款之適用
          係以兩造商標構成近似為前提，且應依「商標近似審查基準」之近似判斷
          標準去審究兩造商標是否構成近似。茲就原告據以異議之「SYNCOM」商標
          圖樣與系爭商標圖樣比較，原告據以異議之「SYNCOM」商標圖樣是一單純
          由六個英文字母所組成之純外文商標；而系爭商標圖樣則係由「圖形」與
          外文「SYNCOMM」兩部分組合而成，互不為涉，各自為該商標之主要部分
          。依「商標近似審查基準」第二項第 (七)點：商標圖樣上之外文字母僅
          少數字母不同，而外觀相似，有混同誤認之虞，為外觀近似之商標。準此
          ，系爭商標中之外文除了多了第七個字尾字母「M」外，與原告據以異議
          商標均含有六個完全相同且排列順序一致之外文「SYNCOM」，兩商標確屬
          外觀近似之商標，殆無疑義。一般消費者無論異時異地隔離或並列比對通
          體觀察，施以普通所用之注意，根本無法區辨其差異，反而會誤信其所表
          彰商品之來源或產銷主體為同一或有所關聯，而產生誤購之情事。
        (2)惟被告在審查系爭商標有無違反商標法第三十七條第七款規定時，竟枉顧
          該條款之適用係以兩造商標構成近似為前提，且未依「商標近似審查基準
          」之近似判斷標準，去審究兩造商標是否構成近似，僅以原告據以異議商
          標無足夠之證據證明其為著名之商標，作為異議不成立處分之唯一依據，
          而不去審究原告據以異議商標與參加人系爭商標是否構成近似，其認事用
          法失之偏頗，顯有違法之處。
      4.原告據以異議商標確為著名商標：
        (1)原告係一全球知名的揚聲器製造廠商，在揚聲器及音響市場上享有盛譽並
          佔有舉足輕重的地位，而原告據以異議之著名商標「SYNCOM」則是原告在
          西元一九七二年所創用之純外文商標，迄今已有三十年之歷史，原告所產
          製之各種品牌之揚聲器紙板盒上都會標示有原告據以異議之著名商標「
          SYNCOM」在上面，消費者一見「SYNCOM」商標，即知該產品係經原告所認
          證且為原告所產製之揚聲器商品。原告為周全保護其創用之「SYNCOM」商
          標權，業已在美國、英國、德國、日本、加拿大、法國、比荷盧、智利、
          丹麥、愛沙尼亞、芬蘭、喬治亞、愛爾蘭、義大利、拉脫維亞、立陶宛、
          挪威、西班牙、瑞典、瑞士等二十多國取得商標註冊，歷經三十年來長久
          及廣泛之使用，消費者一見到標示有「SYNCOM」商標之產品，應即知其為
          原告所產製，且業已成為消費者選購相關揚聲器產品之第一選擇，故原告
          之「SYNCOM」品牌早已成為眾所周知之著名商標，實無庸置疑。上述所檢
          附之相關國外註冊證明文件，依前述「著名商標或標章認定要點」五之四
          及要點六之六所示，確係得以作為判斷商標是否著名之因素及證據，惟被
          告卻未將原告商標在國外註冊之文件資料採納作為對原告有利之證據，顯
          有違法之處。
        (2)另檢附原告為九十一年度訴字第二○六號 (審七股)( 第五庭)行政訴訟案
          所出具之經美國公證人公證暨我國駐美國台北經濟文化代表處認證之宣誓
          書影本乙份附中譯文及其下列五個附件，以資證明原告據以異議之「
          SYNCOM」商標確係著名商標：
          附件Ａ：標示SYNCOM商標之家庭音響產品包裝紙箱照片三紙以及銷售台
            灣之發票影本二十三紙。
          附件Ｂ：標示SYNCOM商標之專業及定製產品包裝紙箱照片四紙以及銷售
            台灣之發票影本六十一紙。
          附件Ｃ：Bose全球授權經銷商名單四紙（包括香港、中國大陸、新加坡
            、馬來西亞、印尼、泰國、關島、南韓、菲律賓、越南、美國、阿拉伯
            聯合大公國、黎巴嫩、敘利亞、巴基斯坦、約旦、卡達、巴林、孟加拉
            、阿曼、馬爾地夫、斯里蘭卡、沙烏地阿拉伯、科威特、埃及、南非、
            肯亞、馬達加斯加）。
          附件Ｄ：有關Bose廣告及行銷成功的評論文章；特定產品的廣告支出例
            子；最近進行廣告有效度調查資料，以及部分廣告及行銷資料，包括
            SYNCOM電腦測試技術參考資料影本共三十六紙。
          附件Ｅ：SYNCOM商標品牌產品全球銷售量及台灣銷售量報告乙紙。
        (3)由上述原告出具之宣誓書中可知，本案申請之「SYNCOM」商標源自於原告
          西元一九七二年開發之測試其產製揚聲器、喇叭產品品質之SYNCOM電腦測
          試系統而來，原告產製之各品牌揚聲器、喇叭在出廠前，均需經過SYNCOM
          電腦測試系統之各種測試合格後才能包裝販售，原告會在每件經過SYNCOM
          電腦測試系統測試之產品包裝紙板盒上，標示象徵高品質的「SYNCOM  」
          商標，用以向消費者確保其產品之高品質，就如同電腦或汽車在出廠前均
          需經過各種不同階段的測試一般，經過測試合格者給予符合標準之認證，
          例如在電腦主機外殼上頭貼有「Intel Inside」標貼與電腦內部中央處理
          器之關係即為一例。故原告所創用之「SYNCOM」商標歷經三十年之長久廣
          泛使用，加上原告「SYNCOM」商標品牌產品在全球及台灣之鉅額銷售量和
          金額，更可證明原告「SYNCOM」商標品牌產品之世界知名度以及深受世界
          各地消費者之喜愛的程度，若非著名商標則何來如此高金額之銷售額與銷
          售量，惟被告不去詳加審究上述證據資料與金額數字背後所代表之實質內
          涵，將之採為對原告有利之證據，逕以主觀之認定，推論原告所提呈之書
          表數字乃原告自行製作且未見據以異議商標之使用為由，做出不利原告之
          處分，明顯有違法之處。
        (4)按商標法第六條第一項之規定，「本法所稱商標之使用，係指為行銷之目
          的，將商標用於商品或其包裝、容器、標貼、說明書、價目表或其他類似
          物件上，而持有、陳列或散布」，而同法條第二項又規定「商標於電視、
          廣播、新聞紙類廣告或參加展覽會展示以促銷其商品者，視為使用」，舉
          凡前述檢附之物證，業已足以證明原告據以異議商標「SYNCOM」之商標使
          用及著名事實，惟被告卻以相關物證未見據以異議商標、無實際行銷使用
          證據，以及無使用日期之標示等為由，而棄之不採，認為原告之證據資料
          ，尚不足以證明原告商標已臻著名商標。對此原告以為被告之處分有違法
          之處。著名商標之認定，依照「著名商標或標章認定要點」 (證八號)，
          不以在我國註冊、申請註冊或使用為前提要件，應依各案情況考量商標推
          廣之期間、範圍及地域，商標註冊、申請註冊之期間、範圍及地域等各因
          素判斷，並得以商品銷售發票、行銷單據、進出口報單及其銷售數額統計
          之明細等資料、商標在國內外註冊之文件資料等證據證明，相關之商標使
          用佐證資料，並不國內為限。
      5.綜上事實及理由，原告所異議之系爭商標顯有違反商標法第三十七條第七款
        之情事，彰彰明甚。被告及訴願決定機關經濟部認事用法均有違法之處，請
        判決如訴之聲明，以符法制並維原告之合法權益。
    (二)被告主張：
      按商標圖樣「相同或近似於他人著名之商標或標章，有致公眾混淆誤認之虞者
      」，不得申請註冊，為商標法第三十七條第七款所明定。所稱「著名之商標或
      標章」，係指有客觀證據足以認定該商標或標章已廣為相關事業或消費者所普
      遍認知者而言，復為商標法施行細則第三十一條第一項所明定。查本件就原告
      所檢附之證據觀之，「SYNCOM」商標在世界各國申請註冊一覽表及註冊證影本
      ，固可證明據以異議商標，如其所言已在二十餘國取得商標註冊，然其所附之
      產品型錄、促銷宣傳資料影本，或未見據以異議商標之標示，或無日期可供參
      酌，或其標示之日期晚於系爭商標申請註冊日，不足證明所稱，據以異議商標
      所表彰之商譽，已因經長久及廣泛之使用，而廣為相關事業或消費者所普遍認
      知，達著名之程度，從而本件據以異議商標既無足夠之證據證明其為著名之商
      標，則本件系爭商標之申請註冊，自無前揭法條規定之適用。綜上論述，本件
      被告之處分，洵無違誤，敬請駁回原告之訴。
    (三)參加人主張：
      1.本案依據之法條與爭點：
        原告前以參加人之系爭商標與原告據以異議之商標圖樣構成近似，主張參加
        人之審定商標有違商標法第三十七條第七款規定「商標圖樣相同或近似於他
        人著名之商標或標章，有致公眾混淆誤認之虞者，不得申請註冊」，原告並
        依據該條款認為本案爭點有三：
        (1)原告所檢附之證據資料是否足以證明其據以異議商標確係一著名商標。
        (2)參加人審定商標與原告據以異議之商標是否構成近似。
        (3)參加人審定商標與原告據以異議之商標是否有致公眾混淆誤認之虞。
      2.原告據以異議之商標「SYNCOM」並非一著名商標：
        (1)系爭審定第00000000號「SYNCOMM及圖」（第9類）商標圖樣於西
          元二○○一年五月四日向美國專利商標局申請註冊（原商標圖樣已將「三
          角圖樣」置入「SYNCOMM」的「O」字內），該商標申請案（第9類）於西
          元二○○二年八月六日獲准公告，公告一個月之後，再於西元二○○二年
          十一月收到美國專利商標寄出之准予註冊通知書（NOTICE OF ALLOWANCE
          ），該商標申請案目前已提出使用證明，並將在近日獲頒商標註冊證書。
          另，參加人同時以上述更正後之「SYNCOMM及圖」（第35類）向美國專利
          商標局申請註冊，並經獲頒商標註冊證書。原告據以異議之商標「SYNCOM
          」圖樣得以在「SYNCOM」（89,000,025）之後核准註冊，顯見兩件商標之
          商品指定已有所區隔，故並非屬同一消費市場。
        (2)「SYNCOM」（89,000,025）商標圖案的使用早在西元一九六三年十月八日
          即已被提出商標申請註冊，雖然原告據以異議之商標「SYNCOM」已在西元
          一九七五年提出申請註冊，然之後亦有「SYNCOM」（1,384,124），「
          SYNCOM」（1,423,211）及「SYNCOM」（2,227,221）等商標註冊案分別於
          西元一九八五年、一九八六年及一九九八年陸續提出申請，並進而准予註
          冊與使用中。上述「SYNCOM」（第九類）（1,384,124）「SYNCOM」（
          1,423,211），「SYNCOM」（2,227,221），「SYNCOMM」（第九類）（
          76/251,334）及「SYNCOMM」（第三十五類）（2,637,086）等商標註冊案
          得以在原告據以異議商標「SYNCOM」之後核准註冊，代表上揭註冊在後等
          商標之商品指定與原告據以異議商標「SYNCOM」仍有相當程度的區隔，「
          SYNCOM」商標圖樣在多位申請人註冊與使用之下，商標已逐漸遭到淡化，
          亦證明原告據以異議商標「SYNCOM」在美國當地實非一著名商標。
        (3)原告雖提供商品銷售發票、行銷單據、進出口報單及其銷售數額統計之明
          細等資料、商標在國外註冊之文件資料等證據證明，此等資料在一般貿易
          公司極易取得。又依據「著名商標或標章認定要點」（二）、（四）、
          （七），「（二）國內、外之報章、雜誌或電視等大眾媒體廣告資料﹔（
          四）商標或標章在市場上之評價、鑑價、銷售額排名、廣告額排名或其營
          業狀況等資料；然原告並未提供據以異議商標「SYNCOM」相關資料，再不
          就是僅提供「BOSE」商標相關資料（按原告之「BOSE」商標不可否認為一
          著名揚聲器製造廠商），而原告據以異議之商標「SYNCOM」僅使用在揚聲
          器、喇叭之電腦測試系統上，因此原告不免有使「SYNCOM」商標夾帶其「
          BOSE」著名商標藉「搭便車」之利而成為著名商標之虞。
      3.參加人之系爭商標與原告據以異議之商標不構成近似與不致公眾混淆誤認之
        虞：
        (1)混淆之虞的定義就是，特定多數的謹慎購買者可能誤認產品或服務的來源
          或提供者，美國第二巡迴上訴法院曾在西元一九六一年Polaroid著名案例
          中，就兩商標是否達於近似而致混淆誤認之虞程度，做出明確的宣示，並
          且以下列八項原則作為判斷的基礎：商標識別力之強弱、兩商標之間
          的相似程度、競爭性產品或服務的相似性、商品在市場上有無重疊性
          、實際混淆的證明人、後使用者（被告）是否係因惡意採用商標、
          後使用者（被告）產品的品質、相關消費團體的洗鍊程度（亦即消費者
          經常購買該項商品或服務時，購買時的注意程度，注意力越高時，造成混
          淆的機會越低）。該案嗣後成為美國法院判斷商標近似是否造成混淆誤認
          之標準，懇請鈞院以此作為判斷參加人審定商標與原告據以異議之商標是
          否近似而致混淆誤認之參考。
        (2)參加人之系爭商標圖樣為「SYNCOMM及圖」結合而成，觀其圖樣實質意義
          ，商標圓形中之兩個「S」造型與「SYNCOMM」之「S」相互對映，而「
          COMM」則取自「COMMUNICATION」前四個英文字母的涵義，代表通訊公司
          ，以達到一體成型之商標設計，再查系爭商標指定於「電話機、無線電話
          機、汽車電話機、訊號收發器、無線電呼叫器、訊號轉換器、行動電話」
          等商品，其對應商品指定組群代碼係為「0938」及「0939」，反觀，原告
          揭示據以異議之商標「SYNCOM」係源自於開發測試其產製揚聲器、喇叭產
          品品質之SYNCOM電腦測試系統而來，原告產製之各品牌揚聲器、喇叭在出
          廠前，均需經過SYNCOM電腦測試系統之各種測試合格後才能包裝販售，由
          此推知原告據以異議之商標「SYNCOM」主要係使用在揚聲器、喇叭之電腦
          測試系統上，且其商品指定於「高度傳真性音樂重製用揚聲器系統」（商
          品指定組群代碼為「0920」），故兩者不僅不屬同一或類似商品，亦非屬
          同一消費市場，就客觀上不論以整體觀察或隔離觀察而言，實非斷章取義
          易導致消費者混淆誤認之虞；復判斷商標之近似與否，應以總括整體商標
          異時異地隔離觀察為原則，此因商標圖樣縱由文字、圓形、記號或色彩所
          組成，然在通常情形，一般消費者係以總括商標圖樣之全體作為識別之對
          象，故不宜割裂各部分分別比較其是否近似，特此陳明。
      4.綜上所述，原告據以異議之商標「SYNCOM」在美國多位申請人核准註冊與使
        用之情況下，顯非美國當地之著名商標，據此，更不足以證明原告商標在台
        灣已臻著名商標，又參加人系爭商標與原告據以異議之商標在商品指定方面
        並不重疊，自非屬同一消費市場，故兩者不生近似致公眾混淆誤認之虞甚明
        ，亦無違反商標法第三十七條第七款之情事，請駁回原告之訴，實為感禱。
    理  由
一、按商標圖樣「相同或近似於他人著名之商標或標章，有致公眾混淆誤認之虞者」
    ，不得申請註冊，為本案異議審定時商標法第三十七條第七款所明定。而衡酌兩
    商標是否近似，以具有普通知識經驗之購買人，於購買時施以普通所用之注意，
    有無混同誤認之虞判斷之。又所稱著名商標或標章，係指有客觀證據足以認定該
    商標或標章已廣為相關事業或消費者所普遍認知者，復為同法施行細則第十五條
    第一項及第三十一條第一項所明定。
二、本件參加人前於八十七年十一月十七日以「SYNCOMM及圖」商標，指定使用於當
    時商標法施行細則第四十九條所定商品及服務分類表第九類之電話機、無線電話
    機、汽車電話機、訊號收發器、無線電呼叫器、訊號轉換器、行動電話等商品，
    向被告申請註冊，經被告准列為審定第八九六九三八號商標；嗣原告以該審定商
    標有違商標法第三十七條第七、十二、十四款之規定，檢具據以異議「SYNCOM」
    商標，對之提起異議，經被告審查，認原告所檢附之證據資料尚難證明據以異議
    「SYNCOM」商標所表彰之信譽及品質，於系爭商標八十七年十一月十七日申請註
    冊時，已為相關事業或消費者所普遍認知並達著名之程度，兩商標自無致公眾發
    生混淆誤認之虞等，乃就原告主張系爭商標有違商標法第三十七條第七款規定部
    分為「異議不成立」之處分；另原告就其主張系爭商標有違商標法第三十七條第
    十二、十四款之規定之部分，因未於被告指定之期間內補正事實及理由，被告乃
    將其異議之申請駁回。原告不服被告所為異議不成立之處分，循序提起訴願及本
    件行政訴訟。兩造及參加人之主張，各如事實欄所載，其爭點厥為據以異議商標
    是否為著名商標？系爭商標是否有違商標法第三十七條第七款之規定，而不得申
    請註冊？
三、經查，原告主張據以異議商標為著名商標，其於訴願階段所提出之證據，分別為
    訴願附件一即一九九一年至一九九五年「舶仕貿易股份有限公司」代理進口之進
    口報單影本三十一紙；訴願附件二為一九九一年至一九九五年原告出具至中華民
    國之銷售發票影本四十五紙；訴願附件三為原告各式產品型錄及傳單影本；訴願
    附件四為各大媒體及專業音響雜誌刊登廣告影本；訴願附件五為原告所舉辦之各
    種商品展示會及參加歷年音響大展證據資料影本；訴願附件六為一九九一年至二
    ００一年銷售額一覽表；訴願附件七為國外註冊一覽表及部分國外商標註冊證影
    本；訴願附件Ａ為標示「SYNCOM」商標之家庭音響產品包裝紙箱照片三紙及銷售
    我國之發票影本二十三紙；訴願附件Ｂ為標示「SYNCOM」商標之專業及定製產品
    包裝紙箱照片四紙以及銷售我國之發票影本六十一紙；訴願附件Ｃ為Bose全球授
    權經銷商名單四紙 (包括香港、大陸地區、新加坡、馬來西亞、印尼、泰國、關
    島、南韓、菲律賓、越南、美國、阿拉伯聯合大公國、黎巴嫩、敘利亞、巴基斯
    坦、約旦、卡達、巴林、孟加拉、阿曼、馬爾地夫、斯里蘭卡、沙烏地阿拉伯、
    科威特、埃及、南非、肯亞、馬達加斯加)；訴願附件Ｄ為有關Bose廣告及行銷
    成功的評論文章、特定產品的廣告支出例子、最近進行廣告有效度調查資料以及
    部分廣告及行銷資料，包括SYNCOM電腦測試技術參考資料影本共三十六紙；訴願
    附件Ｅ為SYNCOM商標品牌產品全球銷量及我國銷售量報告乙紙；原告提起行政訴
    訟，雖再檢附所謂之證九號、證十號及其附件Ａ、Ｂ、Ｃ、Ｄ、Ｅ等證據，惟核
    其內容與前揭訴願階段所提出之附件七及附件Ａ、Ｂ、Ｃ、Ｄ、Ｅ等證據，並無
    不同。次查，上述證據其中訴願附件一至七及附件Ａ至Ｅ觀之，固可證明據以異
    議商標已於多國取得註冊登記，然所檢附之進口報單、產品型錄、宣傳促銷資料
    影本或銷售發票影本等證據資料，日期標示有晚於系爭商標申請註冊日
    （八十七年十一月十七日）者，且未見據以異議商標之使用者（多為Bose之標示
    ），產品型錄亦無使用系爭商標之商品資料，無法與銷售單據上之型號勾稽比對
    ；而產品包裝紙板照片雖有使用「SYNCOM」商標字樣，惟全無日期標示，無法佐
    證據以異議商標所表彰之信譽已廣為周知；另外，附件Ｃ及Ｄ並非據以異議商標
    之相關使用證據，附件Ｅ亦無相關證據可供佐證其上所載之數據可採。況查，由
    原告所提證十號伯斯公司宣誓書，可知「SYNCOM」原係原告公司開發測試其產製
    揚聲器、喇叭產品品質之電腦測試系統，原告產製之各品牌揚聲器、喇叭，在出
    廠前均需經過「SYNCOM」電腦測試系統之各種測試合格後才能包裝販售，故其在
    包裝紙箱上標示有「SYNCOM」之字樣，乃代表產品經過「SYNCOM」電腦測試系統
    之各種測試合格，未必有作為商標使用之意思。是據以異議「SYNCOM」商標，依
    現有證據資料，尚難認於系爭商標八十七年十一月十七日申請註冊前，其所表彰
    之信譽已廣為相關事業或消費者所普遍認知而臻著名之程度，亦難謂系爭商標之
    申請註冊，指定使用於電話機、無線電話機、汽車電話機、訊號收發器、無線電
    呼叫器、訊號轉換器、行動電話等商品，有使消費者對其所表彰商品之來源或產
    製主體發生混淆誤認之虞，自無首揭商標法第三十七條第七款之適用。從而本件
    被告所為異議不成立之處分，並無違誤，訴願決定予以維持，亦無不合。原告仍
    執前詞，訴請撤銷，並命被告就系爭商標作成撤銷審定之處分，為無理由，應予
    駁回。
四、本件事證已臻明確，兩造及參加人其餘攻擊防禦方法與本件判決結果不生影響，
    故不逐一論述，併此敘明。
據上論結，本件原告之訴為無理由，依行政訴訟法第九十八條第三項前段，判決如主
文。
中      華      民      國    九十二    年      六      月     十一     日
                           臺 北 高 等 行 政 法 院  第二庭
                                             審判長 法  官  徐瑞晃
                                                    法  官  吳慧娟
                                                    法  官  李得灶
右為正本係照原本作成。
如不服本判決，應於送達後二十日內向本院提出上訴狀並表明上訴理由，如於本判決
宣示後送達前提起上訴者，應於判決送達後二十日內補提上訴理由書（須按他造人數
附繕本）。
中      華      民      國    九十二    年      六      月     十八     日
                                                    書記官  陳清容


司法院資訊處製作；財團法人民間司法改革基金會備份。
